# PPP业务现金流量表的问题

提问人：oyyc2018 时间：2022-02-08 20:44:46
陈版，想请问下，PPP项目，金融资产模式和无形资产模式下，建设期的职工薪酬、税金，企业都是放的合同资产或者无形资产里面的，那么对应的现金流还是放支付职工和支付税费里面么？
另外，想问下，关于PPP项目，如果企业认为政府会对其所有支出兜底（即未来回收金额是能涵盖所有投入支出的）那么相关的费用支出他们也是放进了合同资产或无形资产的。那么这部分的现金流是放支付其他经营活动还是跟PPP项目投资一起放？
如果说上述现金流量和PPP项目的投资一起放的话，那么现金流量表附表里面经营性应收的减少和经营性应付的增加是不是也要调出来这部分的影响

回答人：chenyiwei
1 、建设期的职工薪酬和税费对应的现金流还是放支付职工和支付税费里面。
2 、不构成金融资产或无形资产成本的费用性支出，正常列入“支付其他与经营活动有关的现金”。